【裁判字號】    99,審訴,1102
【裁判日期】    990618
【裁判案由】    毒品危害防制條例
【裁判全文】
臺灣高雄地方法院刑事判決            99年度審訴字第1102號
公  訴  人  臺灣高雄地方法院檢察署檢察官
被      告  乙○○
上列被告因毒品危害防制條例案件，經檢察官提起公訴（99年度
偵字第8295號），被告於準備程序中就被訴事實為有罪之陳述，
經本院告知簡式審判程序之旨，並聽取被告與公訴人之意見後，
本院合議庭裁定由受命法官獨任進行簡式審判程序，判決如下：
    主  文
乙○○施用第一級毒品，處有期徒刑玖月，扣案之第一級毒品海
洛因共肆包（驗後淨重合計零點貳陸公克，均另含包裝袋）均沒
收銷燬之；又施用第二級毒品，處有期徒刑伍月。扣案之第二級
毒品甲基安非他命壹包（驗前淨重壹壹肆點玖毫克，驗餘淨重壹
零肆點玖毫克，另含包裝袋）沒收銷燬之。應執行有期徒刑壹年
。扣案之第一級毒品海洛因肆包（驗後淨重合計零點貳陸公克，
均另含包裝袋）、第二級毒品甲基安非他命壹包（驗前淨重壹壹
肆點玖毫克，驗餘淨重壹零肆點玖毫克，另含包裝袋），均沒收
銷燬之。
    事實及理由
一、犯罪事實：
    乙○○前於民國94年間，因施用毒品案件，經本院以94年度
    毒聲字第1830號裁定送觀察、勒戒後，認無繼續施用毒品之
    傾向，於94年8 月11日執行完畢釋放，並經臺灣高雄地方法
    院檢察署檢察官為不起訴處分確定；復於前開觀察、勒戒執
    行完畢5 年內之95年間，再犯施用毒品案件，經本院以96年
    度訴緝字第110 號判決處應執行有期徒刑11月確定；另於95
    年間因違反臺灣地區與大陸地區人民關係條例案件，經臺灣
    嘉義地方法院以95年度嘉簡字第573 號判決處有期徒刑3 月
    （嗣經減刑為1 月又15日）確定，及於96、97年間因竊盜、
    施用毒品等案件，分別經本院判處有期徒刑8 月、3 月又15
    日、8 月確定，上開各罪嗣經接續或合併執行，尚未執行完
    畢。詎其仍不知悔改並戒絕毒癮，猶基於施用第一級毒品海
    洛因及第二級毒品甲基安非他命之犯意，於99年2 月8 日下
    午6 時許，在其位於高雄縣仁武鄉仁武村仁義巷18號住處內
    ，以針筒注射之方式，施用第一級毒品海洛因1 次；復再將
    甲基安非他命置入玻璃球內燒烤之方式，施用第二級毒品甲
    基安非他命1 次。嗣於同日下午10時許，在高雄縣彌陀鄉○
    ○○路90之1 號前，為警盤查，當場扣得海洛因4 包（重量
    如主文所示）、甲基安非他命1 包（重量如主文所示），並
    經其同意採集其尿液送驗，檢驗結果確呈嗎啡、可待因、甲
    基安非他命陽性反應，而知悉上情。
二、證據：
    上開犯罪事實，有下列證據可資證明：
  (一)台灣檢驗科技股份有限公司99年3 月2 日濫用藥物尿液檢驗
    報告、高雄縣警察局岡山分局彌陀分駐所偵辦毒品案件嫌疑
    犯尿液採證檢驗對照表各1 份。
  (二)法務部調查局濫用藥物實驗室99年4 月2 日鑑定書、正修科
    技大學超微量研究科技中心99年4 月9 日檢驗報告各1 份、
    扣案之海洛因4 包、甲基安非他命1 包（重量均如主文所示
    ）。
  (三)被告之自白。
三、論罪：
  (一)被告前經送觀察、勒戒執行完畢後5 年內，再犯施用毒品案
    件，其所為本件施用毒品行為，自與毒品危害防制條例第20
    條第3 項「五年後再犯」之情形有別，是檢察官逕行起訴，
    即無不合，先予敘明。
  (二)按海洛因、甲基安非他命分別係毒品危害防制條例第2 條第
    2 項第1 、2 款所稱之第一、二級毒品，不得持有、施用。
    是核被告分別施用海洛因、甲基安非他命之行為，係犯該條
    例第10條第1 項之施用第一級毒品罪，及同條第2 項之施用
    第二級毒品罪；其持有第一、二級毒品，嗣進而施用之，持
    有之低度行為應為施用之高度行為所吸收，均不另論罪。而
    上開所犯施用第一級毒品罪、施用第二級毒品罪，犯意各別
    ，行為互殊，觸犯構成要件不同，應予分論併罰。
四、科刑：
  (一)爰審酌被告施用毒品之行為不僅戕害自身身心健康，亦間接
    影響社會治安，被告前經觀察、勒戒後，仍未能戒斷毒癮，
    復又3 次再犯毒品案件經判處徒刑，且有違反臺灣地區與大
    陸地區人民關係條例、多次竊盜等前科及執行紀錄，有其本
    院院內索引卡紀錄表報表及前揭臺灣高等法院被告前案紀錄
    表在卷可稽，顯見其對毒品之依賴情形非輕，且平日素行非
    佳，並綜合考量被告犯後已坦承犯行，目前正服用美沙冬治
    療中，有其提出之義大醫療財團法人義大醫院診斷證明書1
    份在卷足憑，暨參酌其施用毒品之次數、前科等一切情狀，
    分別量處如主文所示之刑，及定其應執行之刑，以資懲儆。
  (二)扣案之粉末4 包（驗後淨重合計0.26公克），確屬第一級毒
    品海洛因無訛；扣案之晶體1 包（驗前淨重114.9 毫克，驗
    後淨重104.9 毫克），則為第二級毒品甲基安非他命，分別
    有上開法務部調查局濫用藥物實驗室99年4 月2 日鑑定書、
    正修科技大學超微量研究科技中心99年4 月9 日檢驗報告各
    1 份在卷可佐；而裝盛該第一級毒品海洛因、第二級毒品甲
    基安非他命之包裝袋，其中亦均分別含有無法析離之第一級
    毒品海洛因、第二級毒品甲基安非他命，是均應依毒品危害
    防制條例第18條第1 項前段規定諭知沒收銷燬之。至鑑驗耗
    用之毒品既已滅失，自毋庸宣告沒收銷燬，附此敘明。
據上論斷，應依刑事訴訟法第273 條之1 第1 項、第284 條之1
、第299 條第1 項前段，毒品危害防制條例第10條第1 項、第2
項、第18條第1 項前段，刑法第11條、第51條第5 款、第9 款，
判決如主文。
本案經檢察官甲○○到庭執行職務。
中    華    民    國    99    年    6     月    18    日
                  刑事第十庭  法  官    呂明燕
以上正本證明與原本無異。
如不服本判決應於收受本判決後10日內向本院提出上訴書狀，並
應敘述具體理由，如未敘述上訴理由者，應於上訴期間屆滿後20
日內補提理由書狀於本院（均須按他造當事人之人數附繕本）「
切勿逕送上級法院」。
中    華    民    國    99    年    6     月    18    日
                              書記官    張琇晴
附錄本判決論罪科刑之法條：
毒品危害防制條例第10條
施用第一級毒品者，處六月以上五年以下有期徒刑。
施用第二級毒品者，處三年以下有期徒刑。

司法院資訊處製作；財團法人民間司法改革基金會備份。
